【裁判字號】    89,交易,311
【裁判日期】    890809
【裁判案由】    毀棄損壞
【裁判全文】
臺灣臺中地方法院刑事判決                        八十九年度交易字第三一一號
    公  訴  人  臺灣台中地方法院檢察署檢察官
    被      告  丙○○
右列被告因公共危險案件，經檢察官提起公訴（八十九年度偵字第八一五八號），本
院判決如左：
    主  文
丙○○服用酒類，不能安全駕駛動力交通工具而駕駛，處有期徒刑貳月，如易科罰金
，以佰元折算壹日；又服用酒類，不能安全駕駛動力交通工具而駕駛，處有期徒刑
月，如易科罰金，以佰元折算壹日，應執行有期徒刑肆月，如易科罰金，以佰
元折算壹日。
    事  實
一、丙○○於民國八十九年一月二十四日二十二時許，在台中港路不夜天巴比Ｑ飲酒
    ，其明知服用酒類後已達不能安全駕駛動力交通工具之程度，竟仍酒醉駕駛車號
    ＣＸ－七四五０號自用小客車，旋於同年一月二十五日凌晨二時三十分許，沿台
    中縣太平市○○○路往北屯方向，行經該路與台中縣太平市○○路○段交岔口之
    精武橋頭東端時，不慎撞及甲○○所駕車號六Ｐ－０五六號營業小客車（起訴書
    誤載為自用小客車），致甲○○所駕之前開車輛左前方受損。詎丙○○於肇事後
    ，偕同甲○○至警局處理，二人達成和解，其對自己服用酒類顯已不能安全駕駛
    動力交通工具知之甚明，竟因無人可搭載其回家而忽略警員告誡酒後不得開車，
    乃另行起意，繼續駕駛其車，而於同日三時五十分許，在台中縣太平市○○路○
    段八十八巷口，於倒車之際撞擊停放於路邊，屬乙○○所有車號Ｎ七－四０八號
    營業小客車（起訴書誤載為自用小客車），致該車之左側前門受損，即為警據報
    前往處理而查獲。並測得其酒後吐氣所含酒精成分為每公升０．八二毫克。
二、案經台中縣警察局霧峰分局（起訴書誤載為台中市警察局第五分局）報告臺灣臺
    中地方法院檢察署檢察官偵查起訴。
    理  由
一、訊據被告對於右揭犯罪事實坦承不諱，核與證人甲○○、乙○○於警訊中證述情
    節相符，並據證人即警員丁○○到庭證稱：被告經現場處理警員帶回警局時，係
    要處理第一件事故，因第一件二造已談好和解，所以並未作酒精測試，被告於做
    完事故登記，離開派出所才又發生第二件事故，第二件距離派出所不到壹佰公尺
    ，第二件被告經帶回警局後才對其作酒精測試等語明確。且有道路交通事故調查
    報告表一紙、現場照片七幀、職務報告一紙、飲酒後吐氣所含酒精濃度測試單二
    紙與台中縣警察局舉發違反道路交通管理事件通知單影本一紙附卷可稽，事證明
    確，被告犯行洵堪認定。
二、核被告所為各係犯刑法第一百八十五條之三，與第一百八十五條之三不能安全駕
    駛動力交通工具罪二罪。其所犯前開二罪間，犯意各別，行為互殊，應予分論併
    罰。爰審酌被告二次酒醉駕車肇事，已與其中一部營小客車車主甲○○達成民事
    和解，但於酒醉駕車致第一次肇事後，不思警惕再度犯之，幸均僅有車損而無人
    員傷亡，及被告坦承犯行態度良好等一切情狀，量處如主文所示之刑，並定其應
    執行之刑，併諭知易科罰金之折算標準。
三、公訴意旨另以：被告丙○○於第一次肇事後，明知其繼續酒醉駕駛可能撞擊並毀
    損行進中車輛或停放路旁車輛，竟仍另行起意並執意為之，復於八十九年一月二
    十五日三時五十分許，行經台中縣太平市○○路○段八十八巷口時，於倒車之際
    撞擊停放於路邊，屬乙○○所有車號Ｎ七－四０八營業小客車（起訴書誤載為自
    用小客車），毀損致該車之左側前門，旋為警據報前往處理而查獲，因認被告涉
    有刑法第三百五十四條之毀損罪嫌。訊據被告對於其於第一次酒醉駕車肇事後，
    與對方達成和解後，警員告誡不得酒後駕車，惟自警局出來因無人可搭載其回家
    ，故自行再開車等情固坦承不諱，惟否認有毀損之故意，辯稱沒想到會再撞車等
    語。經查，被告係於經現場處理警員帶回警局時係要處理第一件事故，因第一件
    二造已談好和解，所以並未作酒精測試，被告於做完事故登記，離開派出所才又
    發生第二件事故，第二件距離派出所不到壹佰公尺，第二件被告經帶回警局後才
    對其作酒精測試等情，業據證人丁○○到庭證稱明確，是卷附之被告飲酒後吐氣
    所含酒精濃度測試單二紙應均係其第二次肇事後所測，被告於第一次肇事後，已
    與當事人達成和解且未經警施以酒精測試，其雖已達不能安全駕駛動力交通工具
    之程度，然衡諸本件被告係與第一部受損車主達成和解，因無人搭載始自行駕車
    自警局離去，而於倒車時再撞及他人之營業小客車，其應無毀損他人之物之直接
    故意，或預見損害之發生而不違其本意之可能，而係於當時得注意之情況，未善
    盡駕駛人於倒車時應注意其他人車之注意義務，致撞及他車，是被告辯稱因無人
    載其回家，才繼續酒醉駕駛，然並未想到第二次車禍之發生等語，尚堪採信。而
    刑法第三百五十四條不罰過失之行為，此外復查無其他證據可資證明被告涉有刑
    法第三百五十四條之毀損罪嫌，然公訴意旨認此部分與上開論罪科刑之後一觸犯
    刑法第一百八十五條之三不能安全駕駛動力交通工具罪間，係一行為而觸犯數罪
    名為想像競合犯，屬裁判上之一罪，是爰不另為無罪之諭知，附此敘明。
  據上論斷，應依刑事訴訟法第二百九十九條第一項前段、刑法第一百八十五條之三
  、第五十一條第五款、第四十一條，罰金罰鍰提高標準條例第二條，判決如主文。
中      華      民      國      八十九      年    八      月    九      日
                                      臺灣臺中地方法院交通法庭
                                                法  官  陳  淑  芳
右正本證明與原本無異。
如不服本判決，應於判決送達後十日內，向本院提出上訴狀。
                                                    書記官
中      華      民      國      八十九      年      八    月    十一    日


司法院資訊處製作；財團法人民間司法改革基金會備份。
